【裁判字號】    94,上訴,1883
【裁判日期】    950905
【裁判案由】    偽造文書等
【裁判全文】
臺灣高等法院高雄分院刑事判決        94年度上訴字第1883號
上  訴  人  臺灣高雄地方法院檢察署檢察官
上  訴  人
即  被  告  己○○
                    國民
上  訴  人
即  被  告  甲○○
                    國民
選任辯護人  劉新安律師
上  訴  人
即  被  告  戊○○
                    國民
選任辯護人  林樹根律師
            邱麗妃律師
            莊雯琇律師
被      告  乙○○
                    國民
選任辯護人  林敏澤律師
            李亭萱律師
            許淑清律師
上列上訴人因被告等偽造文書等案件，不服臺灣高雄地方法院90
年度訴字第1799號中華民國94年9 月30日第一審判決（起訴案號
：臺灣高雄地方法院檢察署90年度偵字第4934號、第7966號、第
7423號，併辦案號：同署90年度偵字第13770 號），提起上訴，
本院判決如下：
    主  文
原判決撤銷。
己○○共同連續行使偽造私文書，足以生損害於公眾及他人，處
有期徒刑貳年，附表二所示之物沒收。
甲○○共同連續行使偽造私文書，足以生損害於公眾及他人，處
有期徒刑壹年拾月；附表二所示之物沒收。又共同意圖為自己不
法之所有，以不正方法將虛偽資料輸入電腦，製作財產權之得喪
、變更紀錄，而取得他人財產，處有期徒刑拾月，應執行有期徒
刑貳年陸月，附表二所示之物沒收。
戊○○共同意圖為自己不法之所有，以不正方法將虛偽資料輸入
電腦，製作財產權之得喪、變更紀錄，而取得他人財產，處有期
徒刑壹年。
乙○○共同連續行使偽造私文書，足以生損害於公眾及他人，處
有期徒刑壹年拾月，附表二所示之物沒收。
    事  實
一、緣於民國87年間高雄市政府建設局停止核發新設電動遊藝場
    之營利事業登記證，遂使電動遊藝場營利事業登記證在電動
    遊藝場業者間之買賣變成奇貨可居。於89年11月間，己○○
    、王國華、甲○○鑑於電動遊藝場營利事業登記證之讓售可
    牟取暴利，遂共同意圖為自己不法之所有，基於偽造暨行使
    偽造私文書（委託書、轉讓證明書、承諾書）、特種文書（
    營利事業登記證、國民身分證）、偽造印章（遊藝場店章、
    負責人私章）、暨詐欺取財之概括犯意聯絡，計畫偽造與原
    本相同內容（負責人名稱、資本額、組織、營業所在地、營
    利事業名稱、營業項目或核准設立日期）之遊藝場營利事業
    登記證，以假亂真出售牟利。己○○偶見報載有出售空白營
    利事業登記證之廣告，明知某不詳姓名、年籍之成年人兜售
    之已印製預印編號及有高雄市政府關防及市長謝長廷簽名章
    之營利事業登記證 (預印編號223113、223117、223163 、
    223466號，其他2 張預印編號不詳）來源不明，顯為贓物，
    竟單獨起意，先於89年11月間某日，以每張新台幣（下同）
    1 萬元之代價，在高雄市○○○路與中華路交叉口之彩色巴
    黎餐飲店，向該不詳姓名年籍之成年人故買6 張空白營利事
    業登記證，之後由乙○○提供遊藝場之基本資料，己○○再
    上高雄市政府建設局之網站搜尋挑選已停、歇業之電動遊藝
    場資料，並請甲○○透過不詳年籍不知情之徵信社人員蒐集
    該電動遊藝場之負責人年籍相關資料，再由己○○於89年11
    月後之某不詳時間，隨機連續在高雄市○○路、自強路附近
    委託已成年、不知情之刻印店人員偽刻渠等欲出售之電動遊
    藝場店店章、負責人私章，且將上開空白營利事業登記證等
    交由甲○○在其高雄市三民區○○○路895 號3 樓之6 住處
    ，以自有之電腦及列表機於上開空白之營利事業登記證繕打
    填載負責人名稱、營利事業商號名稱、核准設立日期等，陸
    續完成偽造的有「翔富遊藝場」、「日盛娛樂廣場」、「玉
    山遊藝場」、「亞虎電子遊藝場」、「龍王科技廣場」等5
    家電動遊藝場營利事業登記證。又己○○於89年11月後之某
    不詳時間，於乙○○所有之某自小客車上，發現其他離本人
    持有，因某不明原因而被放置於乙○○車上之李文瑞之國民
    身分證影本1 枚，其旁有李文瑞為遊藝場負責人之註記，竟
    單獨起意，意圖為自己不法之所有，加以侵占該離本人所持
    有之物，並交付甲○○方便以作為偽造遊藝場營利事業登記
    證時所用（甲○○並不知情己○○有此侵占犯行，亦即不清
    楚證件來源，且於該證件影本上並無加以任何之偽造或變造
    行為），至於「翔富遊藝場」、「日盛娛樂廣場」、「玉山
    遊藝場」、「龍王科技廣場」遊藝場之負責人國民身分證，
    則係甲○○、己○○以向徵信社人員蒐集所得之資料並利用
    畢業紀念冊之照片剪貼偽造而來。而交易遊藝場登記證所必
    需用之遊藝場營業轉讓契約書、承諾書、委託書則由己○○
    負責偽造，（其偽造之文書種類、蓋用之印文、署押等均如
    附表一第1 至13項），己○○、乙○○、甲○○並於報紙刊
    登出售電子遊藝場證照之廣告，於登報求售而有買主聯繫時
    ，施用詐術，佯稱有權代為處理營利事業登記證照，而下列
    (一)至(五)所示之之詐得款項。又甲○○於89年間之某時日，於
    高雄市○○○路附近，見離本人持有之邱小玲之國民身分證
    影本棄置於地，竟起意加以拾撿侵占入己，並換貼自己之照
    片於國民身分證件照片欄並影印，變造完成後伺機使用，以
    防自己之真實身分遭辨識，嗣有鞏彩玲於90年2 月8 日許，
    見報載一則高美廣告社誠徵事務員之廣告，乃向甲○○應徵
    工作，因鞏彩玲對偽稱邱小玲之甲○○所交付之工作（即交
    付亞虎遊藝場證照給買主並與之簽約）有所疑慮，甲○○為
    取信於鞏彩玲以利用其進行詐行，乃將上開偽造邱小玲名義
    之國民身分證持以行使表示自己係邱小玲並偽以邱小玲之名
    義，向鞏彩玲出示行使表示鞏彩玲代簽之本票由邱小玲所屬
    之高美廣告社負責、具表意性之私文書1 張並交付鞏彩玲收
    執，亦足生損害於邱小玲及鞏彩玲。爰就其等犯罪情形分述
    如下：
  (一)己○○於台灣新聞報刊登讓售遊藝場營利事業登記證之廣告
    後，廖益輝於90年1 月6 日見報後，乃告知其友人蔡德川上
    情，蔡德川即委託廖益輝代為購買營利事業登記證，廖益輝
    遂以報載電話與甲○○等人聯絡及談妥，將其中偽造之「翔
    富電子遊藝場」營利事業登記證、以70萬元出售，並相約90
    年1 月上旬某日，在高雄市苓雅區○○○路附近之「西雅圖
    咖啡店」交易。己○○並以3 千元之代價，委託友人王紀澂
    出面交付偽造之相關證件（已據臺灣高雄地方法院以91年度
    易字第3800號以幫助詐欺取財罪判處有期徒刑5 月確定），
    王紀澂乃掩飾其實姓名並偽稱係「宏仔」，而交付行使該偽
    造之「翔富電子遊藝場」營利事業登記證、偽造之負責人楊
    振鴻國民身分證等特種文書，營業轉讓契約書、承諾書、委
    託書等私文書、以及交付偽刻之「翔富遊藝場」店章、負責
    人楊振鴻私章等物，廖益輝不知證照等係虛偽，誤以為原遊
    藝場負責人已無意經營遊藝場，且「宏仔」係有權代為處理
    轉交證照之人，陷於錯誤，而交付70萬元，王紀澂則於取得
    該70萬元後，轉交給己○○等人朋分花用。
  (二)蔡德川於上述交易中得知己○○等人尚有其他遊藝場營利事
    業登記證欲轉讓，又於90年1 月上旬某日許，再透過廖益輝
    以70萬元之代價向己○○等人購買「日盛娛樂廣場」遊藝場
    營利事業登記證，雙方再度約於上開「西雅圖咖啡店」碰面
    ，己○○委託具有犯意聯絡之某不詳姓名成年男子，交付行
    使該偽造之「日盛電子遊藝場」營利事業登記證、偽造之負
    責人唐謙琦國民身分證等特種文書，營業轉讓契約書、承諾
    書、委託書等私文書，以及交付偽刻之「日盛娛樂廣場」店
    章、負責人唐謙琦私章，廖益輝不知證照有假，陷於錯誤，
    而交付70萬元，該不詳姓名之男子則於取得該70萬元後，轉
    交給己○○等人朋分花用。其後廖益輝將上開「翔富遊藝場
    」、「日盛娛樂廣場」營利事業登記證檢送建設局擬辦理遊
    藝場負責人變更登記時，始知係偽造而發現被騙。
  (三)90年1 月中旬某日，許德信於台灣新聞報所登廣告得知讓售
    電動遊藝場營利事業登記證訊息，乃與甲○○聯絡，並於90
    年1 月30日左右，於高雄市鼓山區○○○路「羅多倫咖啡店
    」碰面，甲○○偽稱係邱小玲本人及偽稱有權代理「玉山遊
    藝場」負責人邱富處理本件轉讓案，向許德信行使偽造之「
    玉山遊藝場」營利事業登記證、偽造之負責人邱富國民身分
    證等特種文書、暨偽以邱小玲名義代理邱富處理本移轉案之
    偽造轉讓契約書、承諾書、委託書等私文書，及交付偽刻之
    「玉山遊藝場」店章、負責人邱富印章等以玆取信許德信，
    許德信不疑有詐因而受騙，約定以70萬元成交，翌日許德信
    乃交付70萬元予甲○○，許德信向高雄市政府建設局申請辦
    理玉山遊藝場負責人變更登記時，始知受騙。
  (四)90年2 月初，陳清賢由報登廣告得知讓售電動遊藝場營利事
    業登記證訊息，乃以電話聯絡己○○，約定以110 萬元之價
    格購買營利事業登記證，並於90年2 月8 日左右，在高雄市
    ○○街13號鼎洲代書事務所交易。甲○○利用不知情之成年
    人鞏彩玲行使偽造之「亞虎遊藝場」營利事業登記證等特種
    文書（含非偽造或變造之負責人李文瑞國民身分證影本），
    暨行使偽造之委託書並交付偽刻之「亞虎遊藝場」店章與負
    責人李文瑞私章，不知情之鞏彩玲亦出名與陳清賢所委託之
    溫愛月簽立買賣契約書，陳清賢不知該證照係偽造，陷於錯
    誤而先支付30萬元之定金，約定辦妥轉讓手續後繳清餘款。
    而於檢送資料至高雄市政府建設局擬辦理遊藝場負責人變更
    登記時，始發現被騙。
  (五)90年2 月間某日，乙○○之友人丁○○欲購買電動遊藝場營
    利事業登記證，丁○○乃主動於報紙刊登廣告，詢問是否有
    人願意讓售電動遊藝場營利事業登記證，約於90年2 月20日
    ，甲○○主動聯絡丁○○，佯稱有電動遊藝場營利事業登記
    證可出售，雙方以55萬元成交，並約於90年2 月27日，在高
    雄市鹽埕區○○○路「羅多倫咖啡店」交易，己○○再以3
    千元之代價，委託有幫助詐欺之犯意之王紀澂出面，王紀澂
    並偽稱係吳先生，蓄意掩飾自己之真實身分，而丁○○由乙○○陪同到場交易，王紀澂行使偽造之「龍王科技廣場」營
    利事業登記證及負責人呂王惠如之國民身分證特種文書，暨
    偽造之轉讓契約書、承諾書，委託書，以及交付偽刻之「龍
    王科技廣場」店章與負責人呂王惠如之印章，丁○○不知該
    證照係偽造，陷於錯誤而支付55萬元之價金，該款項亦由己○○、甲○○朋分，而丁○○在向建設局申請辦理龍王科技
    廣場相關變更登記時，始知受騙。嗣經法務部調查局高雄市
    調查處查獲，並扣得該集團之報載廣告1 份、偽造之翔富、
    玉山遊藝場營利事業登記證正本、偽造之日盛、亞虎遊藝場
    營利事業登記證影本、廖益輝所有之翔富、日盛遊藝場之轉
    讓契約書、承諾書、委託書正本，已換貼照片之偽造之楊振
    鴻、唐謙琦國民身分證影本、許德信所有之讓渡證明書、承
    諾書、委託書等影本（以上均各1 份）及翔富、日盛遊藝場
    、龍王科技廣場之店章及負責人楊振鴻、唐謙琦、呂王惠如
    之私章（均各1 枚），己○○所有之筆記本2 本、行動電話
    0000000000、0000000000號乙○○、己○○之間之通聯紀錄
    1 份。
二、戊○○與甲○○係舊識，於90年初，其人因均缺款花用，戊○○遂邀約甲○○及綽號「老王」之不詳姓名成年男子對急
    需用款之人進行詐欺，經甲○○同意後，乃共同意圖為自己
    不法所有、基於利用電腦設備詐欺取財之犯意聯絡，先於工
    商時報之分類廣告刊登可協助代辦銀行貸款、銀行配合辦理
    ，辦成再收費、100 萬元月繳32,730元，3 年期，可迅速獲
    得貸款、歡迎來電洽辦等誘人之詞句。適有經營眾元企業有
    限公司之丙○○於90年3 月間見上開報載廣告後，因急需貸
    款，遂撥打報載廣告中所留之行動電話聯絡擬辦貸款，甲○○、戊○○乃告以：辦理貸款需將相關公司執照、營利事業
    登記證、財務報表及國民身分證影本傳真交付以便送交銀行
    審查，並需至其等指定之銀行開戶，且需有存款實績，以便
    順利獲得銀行貸款為由，進一步要求丙○○至其等指定之銀
    行開戶，並存款入新開設之銀行帳戶內，丙○○不疑有詐，
    乃於90年3 月28日至台中縣大里市萬通商業銀行開立丙○○
    個人帳戶（帳號000-000-00000000號），以及在台中縣豐原
    市萬通商業銀行開立眾元企業有限公司帳戶（帳號000 －00
    0 －00000000號），並事先依戊○○等之指示，填寫其語音
    轉帳帳號為萬通商業銀行南高雄分行王朝志帳戶（帳號000
    －000 －00 000000 號，係戊○○、甲○○預先向不詳姓名
    之成年人收購之人頭帳戶），甲○○、戊○○並向丙○○套
    取新開設帳戶之密碼。丙○○旋於90年3 月29日將向客戶所
    收得之貨款共3,257, 680元存入上開新帳戶後，戊○○、甲○○乃於翌日即90年3 月30日，接續多次利用語音轉帳方式
    ，以不正方法擅自輸入密碼轉帳，變更存款戶之存款資料；
    使大里萬通商業銀行、豐原萬通商業銀行相關承辦人員陷於
    錯誤，誤認係上述眾元有限公司存款戶及丙○○存款戶同意
    轉帳，而將眾元有限公司及丙○○依消費寄託契約存放在上
    開2 銀行之存款帳戶內之金錢轉入前開之王朝志人頭帳戶內
    ，共計自眾元公司帳戶中轉出320 萬元、及自丙○○個人名
    義轉出2 萬元，其等並於轉出存款詐財成功後，由綽號「老
    王」之成年男子，持提款卡至相關銀行提款機，將該等存款
    提出，再轉交戊○○收受，並分得一定比例之代價，其餘則
    由戊○○、甲○○朋分花用。嗣經丙○○向上開銀行查詢，
    始知被騙。
三、案經法務部調查局高雄市調查處移送台灣高雄地方法院檢察
    署檢察官偵查起訴。
    理  由
壹、己○○、乙○○及紀華共犯部分：
一、上訴人即被告甲○○對上揭與己○○共犯之行使偽造文書以
    詐財之事實業已據其於調查局、偵查、原審及本院審理中均
    坦承不諱；上訴人即被告劉翮宇則承認有參與「日盛遊蓋場
    」、「亞虎遊藝場」及「龍王科技廣場」等犯行，惟辯稱：
    我沒有參與「翔富遊藝場」及「玉山遊藝場」等部分犯行。
    被告乙○○則辯稱：我是遭己○○等人無中生有之指摘，己○○曾帶甲○○給伊認識，因為他們想經營遊藝場，所以來
    向我請教，我有跟雷根花式撞球負責人謝國賢買執照，買來
    的執照有把資料打上去，我買雷根花式撞球證照後有去辦理
    變更登記。沒有與己○○、甲○○共同謀議偷建設局營利事
    業登記證。己○○與甲○○沒有跟我說丁○○有跟他們買營
    利事業登記證的事情，丁○○是我友人，我僅陪同丁○○一
    起去與賣方（即出賣營利事業登記證之人）見面，幫忙鑑定
    看看該證件之真偽而已，洽談過程、決定購買與否等等都是
    丁○○自己決定，我並無涉案等語。
二、證據能力之認定：
    按證人己○○、甲○○於調查及偵查關於其他共犯之陳述，
    及證人丁○○關於被告乙○○之陳述，均係作成於92年9 月
    1 日刑事訴訟法新制施行以前，並經原審法院於刑事訴訟法
    新制施行以前依法調查；再者，證人甲○○在原審及本院審
    理中均陳明依法拒絕證言，致被告己○○已無從行使其對質
    詰問權，而證人己○○在偵查中所為陳述，並無顯示可信之
    特情況，故依法均得為證據。又證人廖益輝、許德信、陳清
    賢、丁○○等人分別於建設局訪談、調查局、偵查中之陳述
    ，業經檢察官、被告及其辯護人同意作為證據，本院審酌其
    等陳述並無受不當取供或顯有不可信之特別情況，依法均得
    為證據。
三、被告甲○○就此部分犯均已承認，而被告己○○及乙○○雖
    為前開辯解，惟：
  (一)被告己○○於調查、偵查、原審審訊中所供承：「我向不詳
    姓名之人買6 張空白營利事業登記證然後交給甲○○，甲○○不知道來源只負責用電腦打字列印；我負責偽造日盛、翔
    富、龍王、玉山及亞虎遊藝場之轉讓契約書、承諾書、委託
    書等，相關負責人國民身分證影本之偽造，除亞虎負責人李
    文瑞國民身分證影本係在乙○○車上拿到，其他日盛、翔富
    、龍王、玉山負責人國民身分證影本是甲○○偽造的，登報
    出售後，我及甲○○輪流與買方接洽，因不願曝光，所以找
    王紀澂等人出面交易，偽造之電子遊藝場營利事業登記證相
    關資料負責人私章及店章，都是我隨機在路過刻印店前往刻
    的，可能2 、3 天或5 天刻1 次，隨機在高雄市○○路、苓
    雅路附近之刻印店所刻，交易時均連帶營利事業登記證交付
    買方」等語（見偵7423號卷第110 至114 頁、第116 頁、第
    120 至124 頁、一審卷第150 頁），核與證人即共同被告甲○○所供承：「89年底、90年初，己○○打行動電話給我表
    示販售電子遊藝場營利事業登記證可以賺錢，我同意與他配
    合，己○○當時向我表示，空白營利事業登記證係偷的，前
    後他只拿給我6 張。其中1 張打字時損壞，我偽造翔富、日
    盛、玉山、亞虎、龍王等5 家電子遊藝場營利事業登記證，
    及負責人國民身分證影本。以登報方式欺騙買主各以30萬或
    55萬元不等之價格賣出，「亞虎遊藝場」負責人李文瑞國民
    身分證影本是己○○提供，出售偽造之「玉山遊藝場」營利
    事業登記證時，是我出面以邱小玲名義與購買人簽署讓渡書
    交易，其他則是鞏彩玲、王紀澂或己○○委請之不詳姓名之
    人出面交易，己○○曾向我表示有偽造之「龍王科技遊藝場
    」證照要出售，出售的對象是乙○○的朋友，我只打了一次
    電話聯繫，認為不妥就未再幫忙，龍王科技遊藝場之營利事
    業登記證是我所偽造，該次我分得25萬元。讓渡契約書、委
    託書、承諾書、負責人年籍資料及公司與負責人之大、小章
    等，都是己○○事前偽造準備好」等語相符。
  (二)證人即共同被告甲○○於調查、偵及原審中分別為下列供述
    ：
  1.於調查中供述：關於「亞虎電子遊藝場」部分，當時是由我
    的同夥己○○接電話與對方洽談交意事宜，並由另一同夥乙○○決定出售金額，與對方談妥交易金額後，我再以邱小玲
    名義面洽鞏彩玲偽造之「亞虎電子遊藝場」營利事業登記證
    出面購買人交易。我除出售「亞虎電子遊藝場」之執照外，
    尚有出售「玉山遊藝場」、「翔富遊藝場」、「日盛娛樂廣
    場」之執照；另我在出售「亞虎電子遊藝場」營利事業登記
    證沒多久，己○○曾向我表示另有偽造之「龍王科技遊藝場
    」證照要出售，出售的對象是乙○○的朋友，請我純粹幫助
    乙○○出面交易乙○○並提供給我他朋友的電話，... 己○○和乙○○如何出售，我不清楚。89年12月間己○○主動約
    我見面，向我表示他有與乙○○商議合作偽造電子遊藝場之
    營利事業登記證，要求我共同參與，..... 前述「日盛」、
    「翔富」、「龍王」、「玉山」及「亞虎」遊藝場營利事業
    登記證之相關資料，係由乙○○提供1 張手抄A4規格的紙，
    由己○○轉交給我，上面記載包括「日盛」、「翔富」、「
    龍王」、「玉山」、「樂而明」、「尚賓」等6 家遊藝場之
    基本資料，另外己○○又單獨拿1 份「亞虎電子遊藝場」之
    基本資料給我，表示這是乙○○的友人宋先生剛辦過的件，
    我依照己○○及乙○○的指示及提供的相關基本資料偽造，
    並全部脫售。印表機當時是乙○○叫我去高雄市○○街的二
    手電腦店購買的，而且指明要我購買點陣式列表機，才能符
    合建設局之機型，但在「亞虎電子遊藝場」營利事業登記證
    出售後沒多久，乙○○就到我家搬拿走了，而空白之營利事
    業登記證原來都擺在己○○那邊，每次要偽造時，他只給我
    1 至2 張，前後大約給我7 張空白營利事業登記證執行偽造
    ，其中有2張 損壞，已經撕燬丟棄，事後我聽己○○說，所
    有空白的全部都被乙○○拿走了，連同前述手抄遊藝場基本
    資料之紙張，被乙○○取走。另外聽己○○說，乙○○有透
    露高雄市政府工務局或建設局有人幫忙提供相關基本資料，
    唯恐該市府人員抱怨，所以乙○○堅持要所回該張A4手抄基
    本資料，至於另有無其他人參與，要問己○○及乙○○才知
    道等語明確（見90年偵字第7423號第4 頁以下）。我與己○○談妥合作偽造營利事業登記證計畫後，己○○曾約乙○○
    與我見面4 次。... 該A4紙張之筆跡與己○○筆跡差異很大
    ，我可以確定該A4紙張字跡，絕非己○○筆跡。我與己○○
    出售偽造電子遊藝場營利事業登記證得款後，都是由己○○
    支配平分，己○○表示有分1 份給乙○○等語（見90年偵字
    第7423號第130 頁以下）。
  2.甲○○於偵查中也供稱：我在調查中所述均實在，88年認識
    己○○，乙○○則是己○○找我配合參與偽造電子遊藝場營
    利事業登記證時，介紹與我見面認識的。我負責登報，己○○跟我都有接洽電話，但後來我沒接。乙○○本來在電子遊
    藝場界比較熟，本來不會找我，乙○○說沒這個必要，但己○○說找女生比較好。乙○○主導整個事情，只有他知道出
    售金額、行情。我分了6 、70萬，原來約訂3 人平分，後來
    乙○○懷疑劉某從中黑錢，所以把原來的空白登記證從己○○家中取走。己○○說乙○○的基本資料是向建設局的人或
    工務局的人，3 千或1 千元不等，從裡面抄資料出來等語（
    90年偵字第7423號第21頁以下）。己○○有跟我講乙○○有
    參與，最明顯的是每次分錢都算乙○○1 份，且錢都是己○○分完之後才拿給我，後來己○○搬走引表機及拿走A4的紙
    ，表示要交給乙○○。與乙○○見過3 、4 次，每次都是己○○帶來。需經過己○○才聯絡到他。我與乙○○見3 、4
    次面我比較清楚的是己○○問他辦理過戶的程序及手續、證
    件。己○○來跟我拿A4紙張及印表機交給乙○○，以防建設
    局有人出事，反過來咬他等語（90年偵字第7423號第136 頁
    以下）。
  3.證人甲○○於原審羈押訊問時供稱：我有見過乙○○，在玉
    山跟亞虎登記證賣出去的這段時間，乙○○因我不能配合他
    的時間而把我約出去，在車上跟我談了1 個小時，跟我說有
    什麼是直接跟他溝通，不要透過己○○等語（見一審90年聲
    羈字第161 號第5 頁）。
  (三)證人丁○○在警詢時供稱：我於90年初及打算與朋友合夥開
    設電子遊藝場，且於3 月15日左右登報求售遊藝場營利事業
    登記證，隔沒幾日，乙○○主動拿報紙所登欲讓售遊藝場之
    廣告給我看，並表示經他以報登所留電話聯繫，該張證照約
    可以新台幣60萬元購得，並建議我去買，後於2 月21日左右
    ，有一位自稱江小姐的人打電話與我聯繫，表示可以賣遊藝
    場營利事業登記證給我，當時江小姐留聯絡電話，一週後，
    我等雙方談妥以55萬元成交，90年2 月27日我等約定於高雄
    市鹽埕區○○○路華王飯店對面之「羅多倫咖啡店」交易，
    對方由自稱吳先生的人出面，而我由乙○○陪同前去，在剛
    抵達羅多倫多咖啡店我尚在尋找吳先生時，乙○○即主動跟
    吳先生打招呼，我等之前並未與吳先生碰過面，顯示乙○○
    應與該吳先生原先就認識，嗣後我等雙方在交付現金55 萬
    元及相關證照、讓渡書、印鑑、原負責人身份證影本後即完
    成，而我在辦理相關變更登記時始發現登記證是偽造的。我
    懷疑乙○○也是該詐騙集團的一員，因在該次證照買賣交易
    中，乙○○先是主動拿報登讓售遊藝場證照之廣告給我看建
    議我去買，另在咖啡店與吳先生碰面交易時，乙○○主動與
    吳先生打招呼，顯示彼等應認識等語（見左營分局警卷第11
    至12頁）。
  (四)證人即共同被告己○○在偵查中也供稱：我所詐得款項共分
    3 份，甲○○拿1 份，我拿2 份，我跟甲○○說乙○○有幫
    忙，要拿1 份等語（見偵7423號卷第121 至122 頁）。
  (五)綜上所述，足認被告劉宇及乙○○所辯係卸責之詞，不足採
    信。至於證人王紀澂雖證稱：是己○○交代委託我去交付龍
    王遊藝場執照，我和丁○○約好地點時間，我們彼此不認識
    ，我沒有進去咖啡廳裡面，是在外面看到有兩個人走過來，
    直覺上我認為就是他。沒有直接和乙○○打招呼，我先到，
    他們兩個人幾乎同時到，不認識乙○○等語。塵係迴護被告
    乙○○之詞，不足採信。
四、又被告甲○○拾獲邱小玲之國民身分證後侵占入己，並將其
    照片貼於邱小玲之國民身分證之照片欄影印備用以防自己真
    實身分曝光；及為取信鞏彩玲，偽稱係邱小玲本人，並行使
    該變造之邱小玲之國民身分證影本以取信鞏彩玲，同時以邱
    小玲之名義，書寫具表意性之便條紙私文書1 份並交付行使
    該私文書之事實，亦經被告甲○○於調查局、偵查，原審及
    本院審訊中均一致坦承，核與證人即被害人鞏彩玲於調查局
    中供述之情形相符（見90年偵字第7423號第193 頁、90年偵
    字第4934號第226 頁），並有該偽造之便條紙私文書1 紙、
    偽造之邱小玲國民身分證影本1 枚在卷足考（見90年偵字第
    4934號第228 之1 頁）；再經比對變造之邱小玲國民身分證
    上所貼相片，與邱小玲之警局口卡片（見90年偵字第4934號
    第231 頁），其上之照片確有不同，顯有經過換貼，是甲○○所稱其變造國民身分證之手法是換貼照片，核與事實相符
    。
五、被告己○○對於於89年、90年間之某不詳時間，在乙○○之
    車上，因見李文瑞之國民身分證影本棄置於內，其旁有遊藝
    場負責人之註記，自認對自己所欲從事之偽造遊藝場營利事
    業登記證行為應有助益，竟擅自拾撿李文瑞之國民身分證影
    本後侵占入己，此部份之事實不僅經被告己○○自白在卷，
    並有上開李文瑞國民身分證影本在卷可憑，此部分可以認定
    。又觀卷附之李文瑞國民身分證件，雖係影本，然其年籍資
    料、照片等均與高雄市政府建設局存檔之亞虎遊藝場卷宗內
    真實之李文瑞國民身分證之年籍資料、照片等經核悉相符合
    ，是劉、丁2 人所稱亞虎遊藝場負責人國民身分證件係偽造
    云云，此部份之自白尚與事實不符，本院爰不認定李文瑞之
    國民身分證件曾有遭偽造。
六、本件並經證人即被害人廖益輝（見90年偵字第4934號第13、
    233 、280 、353 、400 頁）、許德信（90年偵字第4934號
    第33 、201頁、90年偵字第7423號第195 頁）、陳清賢（90
    年偵字第4934號第217 頁）、丁○○（90年偵字第4934號第
    181 、382 、398 頁、審理一卷第185 、192 頁）等人分別
    於建設局訪談、調查局、偵查、或原審審訊中供述被害經過
    及證人王紀澂（90年偵字第4934號第402 、408 頁、90年偵
    字第7423號第212 頁、一審審理(一)卷第181 頁）、鞏彩玲（
    90年偵字第4934號第226 頁、90年偵字第7423號第193 頁）
    於調查局、偵查或本院審訊中所供分別受己○○、甲○○委
    託出面交易之情節悉相吻合。復有偽造之「翔富遊藝場」、
    「玉山遊藝場」營利事業登記證正本、偽造之「日盛娛樂廣
    場」、「亞虎電子遊藝場」營利事業登記證影本、翔富、日
    盛遊藝場之轉讓契約書、承諾書、委託書正本，偽造之玉山
    遊藝場之轉讓契約書、承諾書、委託書影本、李文瑞之國民
    身分證影本、變造之楊振鴻、唐謙琦、邱富、呂王惠如之國
    民身分證影本、龍王科技廣場之委託書、轉讓契約書、承諾
    書影本，亞虎遊藝場之委託書影本等各1 份，及翔富、日盛
    遊藝場店章及其負責人楊振鴻、唐謙琦印章各1 枚、該集團
    之登報資料等以及高雄市政府建設局所留存除龍王科技廣場
    外之其他4 家遊藝場真實之營利事業登記證正本等在卷足證
    ，觀該真實之營利事業登記證其上記載之內容除預印編號與
    甲○○等人所偽造之營利事業登記證之預印編號不同外，其
    餘內容均同，足認該營利事業登記證確為偽造無疑，又依卷
    附之唐謙琦、楊振鴻、邱富、呂王惠如之國民身分證影本，
    本院以資與卷附之高雄市政府建設局留存之翔富、日盛、玉
    山遊藝場及龍王科技廣場卷宗其內之負責人證件比對，除其
    上之照片不同外，其餘年籍資料之登載均同，足認甲○○、
    己○○所稱其犯罪手法係係先委託徵信社蒐集遊藝場負責人
    年籍資料而後由甲○○換貼照片偽造國民身分證件等語，應
    屬實情。
七、被告甲○○之辯護人聲請傳喚高雄市調處調查員黃俊修以證
    明被告供出共犯戊○○、己○○，應有證人保護法第14條第
    1 項減輕或免除其刑之適用，然查，證人保護法第14條第1
    項規定--- 刑事案件之被告或犯罪嫌疑人，於偵查中供述與
    該案案情有重要關係之待證事項或其他共犯之犯罪事證，因
    而使檢察官得以追訴該案之其他共犯者，以經檢察官事先同
    意者為限，就其因供述所涉之犯罪，減輕或免除其刑。查本
    件並無檢察官事先同意可就甲○○因供述所涉之犯罪而得以
    追查其他共犯之情形，其請求減輕或免除其刑尚無理由，是
    證人黃俊修於原審之證詞並無法作為有利被告甲○○判斷上
    之依據。
八、核被告己○○所為係犯刑法第349 條第2 項故買贓物罪、第
    339 條第1 項詐欺取財、第216 條、第210 條、第212 條行
    使偽造私文書暨特種文書、第337 條侵占其他離本人所持有
    之物（指李文瑞之國民身分證）罪。被告乙○○及甲○○所
    為，係犯刑法第第339 條第1 項詐欺取財罪、第216 條、第
    210 條、第212 條行使偽造私文書暨特種文書罪，被告甲○○另犯第337 條侵占其他離本人所持有之物（指邱小玲之國
    民身分證）罪。公訴人於起訴書所載法條引用刑法第214 條
    ，應屬贅引。其等利用不知情之鞏彩玲交付偽造之營利事業
    登記證等行為，及利用不知情之成年刻印業者偽造上開遊藝
    場店章及負責人私章之行為，均係間接正犯。其等偽造上開
    印章及在在轉讓契約書或便條紙上蓋用偽造之印文、署押之
    行為，分別係偽造準私文書及偽造私文書之部分行為；其等
    偽造、變造特種文書後持以行使，偽造之低度行為均應為其
    後行使之高度行為所吸收，均不另論罪。被告己○○、乙○○及甲○○等人與不詳姓名之成男子間，就刑法第339 條第
    1 項詐欺取財、第216 條、第210 條、第212 條行使偽造私
    文書暨特種文書罪間，有犯意之聯絡，與行為之分擔，皆為
    共同正犯（該不詳姓名成年男子僅就「日盛娛樂廣場」部分
    ，係共同正犯）。又其等先後多次行使偽造私文書暨特種文
    書、詐欺取財之犯行、時間緊密，所犯均係構成要件相同之
    行為，顯均係各基於概括之犯意為之，均為連續犯以一罪論
    ，並依修正前刑法第56條之規定加重其刑。（至於辦理遊藝
    場變更登記時須簽立轉讓契約書、承諾書，委託書以及同時
    偽簽署押及蓋用偽造之印章，是該私文書之偽造以及蓋章、
    簽署係於同時同地或密切接近之時、地實施，顯為達同一出
    售偽造營利事業登記證以詐財之目的而為之，侵害同一之法
    益，各行為之獨立性極為薄弱，依一般社會健全觀念，在時
    間差距上，難以強行分開，在刑法評價上，以視為數個舉動
    之接續施行，合為包括之一行為予以評價，應屬單一犯意之
    接續行為，此部份僅論以接續犯。被告己○○、乙○○及甲○○所犯上開各罪間，有方法、目的之牽連關係，依修正前
    刑法第55條之規定，從較重之行使偽造私文書罪處斷。被告
    己○○所犯刑法第349 條第2 項之故買贓物罪、刑法第337
    條之侵占遺失物罪，甲○○所犯刑法第337 條之侵占遺失物
    罪及偽造邱小玲之便條紙部分，雖均未經起訴，惟與前開論
    罪部分具有牽連犯或連續犯之裁判上一罪關係，自為起訴效
    力所及，本院應併予審理（至於台灣高雄地方法院檢察署90
    年度偵字第13770 號卷移請併辦之部分，與本件起訴、論罪
    之事實相同，本院自得併予審理）。又被告行為後，刑法已
    於95年2 月2 日修正公布，同年7 月1 日施行；其中刑法第
    55 條 關於牽連犯之規定及第56條關於連續犯之規定均已經
    刪除，惟依修正後刑法第2 條第1 項前段規定：「行為後法
    律有變更者，適用行為時之法律。」而本件如適用牽連犯及
    連續犯規定，被告等之多次犯罪行為，係從一重處斷，或以
    一罪論；如依修正後規定，則係數罪併罰，可見修正後規定
    顯然對被告不利，是本件依前述規定仍應適用有利於被告之
    行為時法律，即仍有牽連犯及連續犯之適用，附此敘明。
九、公訴意旨雖以：被告己○○夥同、乙○○、甲○○教唆不詳
    姓名之人至高雄市政府建設局內竊取營利事業登記證計60餘
    張，涉犯刑法第320 條第1 項之竊盜罪嫌。經查：
  (一)被告甲○○於調查及偵查中雖供承：被告己○○向我表示，
    空白營利事業登記證係他叫人從市政府偷出，起初己○○說
    偷到了10餘張，後來又提及其手中尚有40餘張，當時己○○
    說有被警衛發現而被追趕，但前後他只拿給我6 張，所以他
    究竟有多少張空白營利事業登記證，我並不清楚，他又好像
    是開玩笑的等語。而高雄市政府建設局確曾失竊空白營利事
    業登記證61張，此有高雄市政府建設局技正蔡德川所書立保
    管不周自請處分之簽呈附卷可憑，此固可證明高雄市政府建
    設局確曾遺失空白營利事業登記證之情事，但何人所為，尚
    應有其他積極證據證明。而被告己○○及乙○○自始否認有
    何竊行，己○○並辯稱是看報紙而向不詳姓名之人所購得，
    1 張1 萬元，因沒多餘的錢，所以只買6 張等語，我向不詳
    姓名之人高價購買高雄市政府建設局遺失之空白營利事業登
    記證等語。而經原審向高雄市政府建設局函查有無甲○○所
    指訴行竊時被警衛追趕之情事，該局則於93年12月30日以高
    市建設2 字第0930026931號回函稱：據本府人事室暨駐衛警
    隊表示，經查閱本府各項勤務後應記錄之89年11月、12月間
    值日及工作記錄簿，並未有上開期間發現追趕竊賊之情事，
    是甲○○所指被告己○○或其所唆使竊盜之人有於行竊當時
    被發現而被追趕云云，尚不實在，本案並無證據證明被告等
    人有行竊行為，此部分本應為無罪之諭知，因公訴意旨認此
    部分與前揭論罪部分，具有方法與目的之牽連關係，爰不另
    為無罪之諭知。
貳、被告戊○○、甲○○共同利用電腦設備詐取財物罪部分：
一、上訴人即被告戊○○、甲○○對於向被害人丙○○詐騙之犯
    罪事實部分，業於調查局、偵查、原審及本院審理中均坦承
    不諱，核其2 人所述情節相符，並經證人即被害人丙○○於
    調查及偵查中證述明確，復有戊○○與丙○○通話之通聯紀
    錄1 份、台灣土地銀行入戶電匯申請書、台中商業銀行入戶
    電匯申請書、華南商業銀行匯款回條聯各1 張等在卷足考（
    以上見90年偵字第4934號第389 以下），足認被告2 人上開
    自白內容應與事實相符，其等2 人此部分犯行可以認定。被
    告甲○○此部分犯罪與前開犯罪部分，罪名歧異，犯意各別
    ，應予分論併罰，
二、核被告戊○○、甲○○2 人所為，均犯刑法第339 條之3 第
    1 項之利用電腦設備詐欺罪。被告2 人就上開犯行，與「老
    王」之間，有犯意聯絡與行為分擔，為共同正犯。被告2 人
    多次將丙○○、眾元有限公司帳戶內之存款轉入王朝志帳戶
    行為，因其數行為於同時同地或密切接近之時地實施，為達
    對同一對象、同一詐財之目的，侵害同一之法益，各行為之
    獨立性極為薄弱，在時間差距上，難以強行分開，應屬單一
    犯意之接續行為，其密接之轉帳行為應僅論以接續犯。
三、公訴意旨另以被告戊○○、甲○○自89年初迄90年4 月止，
    以前開方式詐騙岳弘汽車百貨公司林淑華、亞碟數位科技公
    司、郭正義等約20餘人，詐騙金額計達700 餘萬元，有連續
    利用電腦設備取財罪嫌。惟：
  (一)按犯罪事實應依證據認定之，無證據不得認定犯罪事實，刑
    事訴訟法第154 條第2 項定有明文。又認定犯罪事實所憑之
    證據，雖不以直接證據為限，間接證據亦包括在內；然而無
    論係直接或間接證據，其為訴訟上之證明，須於通常一般之
    人均不致有所懷疑，而得確信其為真實之程度者，始得據為
    有罪之認定，倘其證明尚未達到此一程度，而有合理性之懷
    疑存在時，即難為有罪之認定，此有最高法院76年度台上字
    第4986號判例可資參照。
  (二)經查，被告戊○○雖於調查及偵查中供承：我自89年初以來
    ，在各地行騙，受害人約有20人左右，累計詐欺金額約700
    餘萬元，其中還記得的有岳弘汽車百貨公司林淑華受騙金額
    20萬元、亞碟數位科技公司受騙金額46萬元、郭正義受騙金
    額5 萬元等語。惟其同時陳明在詐騙得逞之後，被害人資料
    大多已經銷燬等語。而被告甲○○在調查中雖也承認有與戊○○共同以前開方式詐騙財物，惟並未具體陳明其詐騙對象
    及具體經過。而戊○○及甲○○等2 人在原審及本院審理中
    均時均已否認上情，辯稱：有些是綽號「老王」之人所作，
    伊詐騙之金額沒那麼多等語。是此部分除被告戊○○及甲○○等2 人前後不一之供述外，並無被害人指訴、報案資料、
    金融帳號或存提款收據等足以證明被告之上開自白與事實相
    符，故此部分犯罪顯屬不能證明，此部分本應為被告無罪之
    諭知，然因公訴人認此部分與前揭論罪科刑部分有裁判上一
    罪之關係，爰不另為無罪判決之諭知。
、撤銷改判及科刑、沒收之理由：
一、原審就被告己○○、甲○○及戊○○部分，為論罪科刑，固
    非無見，惟就乙○○部分認不成立犯罪。就戊○○與甲○○
    共犯同犯罪，認「老王」係幫助犯，均有未洽。被告己○○
    上訴意旨否認部分犯罪，及戊○○及甲○○認原判決量刑過
    重，雖無理由，惟檢察官上訴意旨認原原判決就乙○○部分
    為無罪判決，及認就己○○及甲○○部分量刑過輕，均為有
    理由，且原判決另有不當之處，應由本院撤銷改判。爰審酌
    被告己○○、乙○○、甲○○未得遊藝場原業主之同意，擅
    自偽造證照並出售，足生損害於遊藝場原業主，更向買主詐
    財，及對高雄市政府建設局營利事業登記證照管理之正確性
    生有損害，甲○○又以出示偽造之邱小玲名義之私文書以資
    取信鞏彩玲，對鞏女、邱女及社會一般交易安全亦足生損害
    ，其等犯罪情節屬重大，實際造成被害人財產上之損害後，
    迄未見謀求補救以減低被害人之損害，另被告戊○○、甲○○以不正之方法，利用民眾缺錢急欲借貸之弱點進行詐財，
    造成欲貸款之民眾財力上雪上加霜，本均不宜輕處，戊○○
    並有賭博前科等如前述，及其2 人自始坦認犯行，被告戊○○犯後賠償被害人丙○○部分款項，及其他品行、犯罪動機
    、目的、手段、所得之利益、犯罪所生之危害及犯罪後之態
    度等一切情狀，認公訴人求處有期徒刑或3 年、或4 年、或
    3 年6 月等，尚屬過重，爰量處如主文2 至5 項所示之刑，
    甲○○之部分並定其應執行刑。
二、偽造之「翔富遊藝場」、「日盛娛樂廣場」、「玉山遊藝場
    」、「亞虎電子遊藝場」、「龍王科技廣場」等之營利事業
    登記證、負責人楊振鴻、唐謙琦、邱富、呂王惠如之國民身
    分證影本、委託書、承諾書、轉讓契約書、偽造邱小玲名義
    之便條紙等，雖為被告犯罪所用之物，然既已向被害人許德
    信、鞏彩玲等人提出行使，即非被告所有，故不宣告沒收；
    又翔富遊藝場店章及其負責人楊振鴻印章、日盛遊藝場店章
    及其負責人唐謙琦印章、龍王科技廣場店章及其負責人呂王
    惠如之印章各1 枚已據扣案，另玉山遊藝場、亞虎遊藝場之
    店章及其負責人邱富、李文瑞之印章均各1 枚以及偽造之邱
    小玲國民身分證影本等雖均未扣案，然均無證據已經滅失；
    以及如附表二所示蓋用該負責人印章、遊藝場店章於前開承
    諾書、轉讓契約書、委託書等所產生偽造之印文、署押，以
    及便條紙私文書上邱小玲之署押、指印等（如附表二），均
    各依刑法第219 條之規定（指印章、印文、署押）以及依刑
    法第38條第1 項第2 款之規定（指邱小玲之國民身分證影本
    ）予以宣告沒收。又扣案己○○所有之筆記本2 本、行動電
    話0000000000、0000000000號乙○○、己○○間之通聯紀錄
    1 份等，核均與本案犯行無關，爰不加以宣告沒收。
據上論結，應依刑事訴訟法第369 條第1 項前段、第364 條、第
299 條第1 項前段，刑法第2 條第1 項前段、第28條、第337 條
、第349 條第2 項、216 條、第210 條、第212 條、第339 條第
1 項、第339 條之3 第1 項、第219 條、第38條第1 項第2 款，
修正前刑法第56條、第55條、第51條第5 款，刑法施行法第1 條
之1 第1 項、第2 項，判決如主文。
本案經檢察官陳建年到庭執行職務。
中    華    民    國    95    年    9     月    5     日
                  刑事第三庭    審判長法  官  周賢銳
                                      法  官  謝宏宗
                                      法  官  黃仁松
以上正本證明與原本無異。
如不服本判決應於收受本判決後10日內向本院提出上訴書狀，其
未敘述上訴理由者，並得於提起上訴後10日內向本院補提理由書
狀（均須按他造當事人之人數附繕本）「切勿逕送上級法院」。
中    華    民    國    95    年    9     月    7     日
                                      書記官  馬蕙梅
附表一：
┌──┬──────────┬──────────┬──┬─────┐
│編號│偽造之文書名稱      │偽造之印文或署押    │數量│備      註│
├──┼──────────┼──────────┼──┼─────┤
│１  │翔富遊藝場轉讓契約書│楊振鴻印文          │1 枚│偵7423號卷│
│    │                    │翔富遊藝場店章印文  │1 枚│第92頁    │
├──┼──────────┼──────────┼──┼─────┤
│２  │翔富遊藝場承諾書    │楊振鴻印文          │2 枚│偵7423號卷│
│    │                    │翔富遊藝場店章印文  │1 枚│第93頁    │
├──┼──────────┼──────────┼──┼─────┤
│３  │翔富遊藝場委託書    │楊振鴻署押          │1 枚│偵7423號卷│
│    │                    │楊振鴻印文          │1 枚│第94頁    │
│    │                    │翔富遊藝場店章印文  │1 枚│          │
├──┼──────────┼──────────┼──┼─────┤
│４  │日盛遊藝場委託書    │唐謙琦印文          │1 枚│偵7423號卷│
│    │                    │日盛遊藝場店章印文  │1 枚│第97頁    │
├──┼──────────┼──────────┼──┼─────┤
│５  │日盛遊藝場轉讓契約書│唐謙琦印文          │1 枚│偵7423號卷│
│    │                    │日盛遊藝場店章印文  │1 枚│第95頁    │
├──┼──────────┼──────────┼──┼─────┤
│６  │日盛遊藝場承諾書    │唐謙琦印文          │1 枚│偵7423號卷│
│    │                    │日盛遊藝場店章印文  │1 枚│第96頁    │
├──┼──────────┼──────────┼──┼─────┤
│７  │玉山遊藝場讓渡證明書│邱富署押            │1 枚│偵4934號卷│
│    │                    │邱富印文            │3 枚│第201 頁  │
│    │                    │邱小玲署名          │1 枚│          │
│    │                    │邱小玲印文          │2 枚│          │
│    │                    │玉山遊藝場印文      │2 枚│          │
├──┼──────────┼──────────┼──┼─────┤
│８  │玉山遊藝場承諾書    │邱富印文            │1 枚│偵4934號卷│
│    │                    │                    │    │第203 頁  │
├──┼──────────┼──────────┼──┼─────┤
│９  │玉山遊藝場委託書    │邱富署押            │1 枚│偵4934號卷│
│    │                    │邱富印文            │1 枚│第202 頁  │
│    │                    │玉山遊藝場印文      │1 枚│          │
├──┼──────────┼──────────┼──┼─────┤
│10  │龍王科技廣場轉讓契約│呂王惠如印文        │2 枚│偵4934號卷│
│    │書                  │龍王科技廣場印文    │1 枚│第385 頁  │
├──┼──────────┼──────────┼──┼─────┤
│11  │龍王科技廣場承諾書  │呂王惠如印文        │1 枚│偵4934號卷│
│    │                    │龍王科技廣場印文    │1 枚│第386 頁  │
├──┼──────────┼──────────┼──┼─────┤
│12  │龍王科技廣場委託書  │呂王惠如印文        │1 枚│偵4934號卷│
│    │                    │龍王科技廣場印文    │1 枚│第387 頁  │
├──┼──────────┼──────────┼──┼─────┤
│  13│亞虎電子遊藝場委託書│李文瑞印文          │1 枚│偵4934號卷│
│    │                    │亞虎電子遊藝場印文  │1 枚│第219 頁  │
├──┼──────────┼──────────┼──┼─────┤
│  14│90.2.8邱小玲便條紙  │邱小玲署名          │1 枚│偵4934號卷│
│    │                    │邱小玲指印          │1 枚│第229 頁  │
└──┴──────────┴──────────┴──┴─────┘
附表二：
┌──┬──────────┬────┬───────────┐
│編號│種                類│數    量│沒收法條              │
├──┼──────────┼────┼───────────┤
│１  │翔富遊藝場          │各1  顆 │刑法第219條           │
│    │日盛娛樂廣場        │        │                      │
│    │亞虎電子遊藝場      │        │                      │
│    │玉山遊藝場          │        │                      │
│    │龍王科技廣場等之店章│        │                      │
├──┼──────────┼────┼───────────┤
│２  │楊振鴻印文          │4 枚    │刑法第219條           │
│    │楊振鴻署押          │1 枚    │                      │
│    │唐謙琦印文          │3 枚    │                      │
│    │邱  富印文          │5 枚    │                      │
│    │邱  富署押          │2 枚    │                      │
│    │邱小玲印文          │2 枚    │                      │
│    │邱小玲署名          │2 枚    │                      │
│    │邱小玲指印          │1 枚    │                      │
│    │呂王惠如印文        │4 枚    │                      │
│    │李文瑞印文          │1 枚    │                      │
│    │翔富遊藝場          │3 枚    │                      │
│    │日盛娛樂廣場        │3 枚    │                      │
│    │玉山遊藝場          │3 枚    │                      │
│    │龍王科技廣場印文    │3 枚    │                      │
│    │亞虎電子遊藝場印文  │1 枚    │                      │
├──┼──────────┼────┼───────────┤
│３  │邱小玲國民身分證影本│1 紙    │刑法第38條第1 項第2 款│
└──┴──────────┴────┴───────────┘
附錄本件判決論罪科刑法條：
中華民國刑法第216條
行使第210 條至第215 條之文書者，依偽造、變造文書或登載不
實事項或使登載不實事項之規定處斷。
中華民國刑法第210條
偽造、變造私文書，足以生損害於公眾或他人者，處 5 年以下有
期徒刑。
中華民國刑法第212條
偽造、變造護照、旅券、免許證、特許證及關於品行、能力服務
或其他相類之證書、介紹書，足以生損害於公眾或他人者，處1
年以下有期徒刑、拘役或300元以下罰金。
中華民國刑法第339條
意圖為自己或第三人不法之所有，以詐術使人將本人或第三人之
物交付者，處5 年以下有期徒刑、拘役或科或併科1,000 元以下
罰金。
以前項方法得財產上不法之利益或使第三人得之者，亦同。
前二項之未遂犯罰之。
中華民國刑法第339條之3
（違法製作財產權之處罰）
意圖為自己或第三人不法之所有，以不正方法將虛偽資料或不正
指令輸入電腦或其相關設備，製作財產權之得喪、變更紀錄，而
取得他人財產者，處7 年以下有期徒刑。
以前項方法得財產上不法之利益或使第三人得之者，亦同。
中華民國刑法第349條
收受贓物者，處3 年以下有期徒刑、拘役或500元以下罰金。
搬運、寄藏、故買贓物或為牙保者，處5 年以下有期徒刑、拘役
或科或併科1,000元以下罰金。
因贓物變得之財物，以贓物論。


司法院資訊處製作；財團法人民間司法改革基金會備份。
